【裁判字號】    99,上訴,523
【裁判日期】    990714
【裁判案由】    毒品危害防制條例
【裁判全文】
臺灣高等法院臺南分院刑事判決  九十九年度上訴字第五二三號
上訴人
即被告  甲○○
上列上訴人因毒品危害防制條例案件，不服臺灣雲林地方法院九
十九年度訴字第一七一號中華民國九十九年五月十日第一審判決
（起訴案號：臺灣雲林地方法院檢察署九十九年度毒偵字第二七
八號），提起上訴，本院判決如下：
    主    文
上訴駁回。
    理    由
一、按刑事訴訟法第三百五十條、第三百六十一條、第三百六十
    二條、第三百六十七條規定，不服地方法院之第一審判決而
    上訴者，須提出上訴書狀，並應敘述具體理由，為上訴必備
    之程式；其所提出之書狀未敘述上訴理由，或僅曾以言詞陳
    述上訴理由者，均應於上訴期間屆滿後二十日內補提理由書
    於第一審法院。第一審法院經形式審查，認逾期未補提上訴
    理由者，應定期間先命補正；逾期未補正者，為上訴不合法
    律上之程式，應以裁定駁回。倘已提出上訴理由，但所提非
    屬具體理由者，則由第二審法院以上訴不合法律上之程式，
    判決駁回。而所謂具體理由，必係依據卷內既有訴訟資料或
    提出新事證，指摘或表明第一審判決有何採證認事、用法或
    量刑等足以影響判決本旨之不當或違法，而構成應予撤銷之
    具體事由，始克當之（例如：依憑證據法則具體指出所採證
    據何以不具證據能力，或依憑卷證資料，明確指出所為證據
    證明力之判斷如何違背經驗、論理法則）；倘僅泛言原判決
    認定事實錯誤、違背法令、量刑失之過重或輕縱，而未依上
    揭意旨指出具體事由，或形式上雖已指出具體事由，然該事
    由縱使屬實，亦不足以認為原判決有何不當或違法者（例如
    ：對不具有調查必要性之證據，法院未依聲請調查亦未說明
    理由，或援用證據不當，但除去該證據仍應為同一事實之認
    定），皆難謂係具體理由，俾與第二審上訴制度旨在請求第
    二審法院撤銷、變更第一審不當或違法之判決，以實現個案
    救濟之立法目的相契合，並節制濫行上訴（最高法院九十七
    年度台上字第八九二號判決意旨參照）。又協商判決之上訴
    ，除本編有特別規定外，準用第三編第一章及第二章之規定
    ，刑事訴訟法第三百六十二條前段、第三百六十七條前段及
    第四百五十五條之十一第一項，分別定有明文。協商判決原
    則上不得上訴，但有刑事訴訟法第四百五十五條之四第一項
    第一款「有前條第二項之撤銷合意或撤回協商聲請者」、第
    二款「被告協商之意思非出於自由意志者」、第四款「被告
    所犯之罪非第四百五十五條之二第一項所定得以聲請協商判
    決者」、第六款「被告有其他較重之裁判上一罪之犯罪事實
    者」、第七款「法院認應諭知免刑或免訴、不受理者」等情
    形之一，或協商判決違反同條第二項「除有前項所定情形之
    一者外，法院應不經言詞辯論，於協商合意範圍內為判決。
    法院為協商判決所科之刑，以宣告緩刑、二年以下有期徒刑
    、拘役或罰金為限。」等規定者，不在此限，刑事訴訟法第
    四百五十五條之十第一項定有明文。
二、上訴人即被告甲○○，於民國（下同）九十九年五月十日原
    審行準備程序中對檢察官提出之施用第一級毒品及施用第二
    級毒品犯罪事實及所犯法條之指控認罪（見一審卷第三十二
    頁反面），經原審法官詢問是否進行協商程序，與檢察官均
    同意進行協商程序，原審法官乃暫時休庭，由雙方於審判外
    進行協商，並指定公設辯護人許勝雄到庭協助被告進行協商
    ，協商結果，檢察官提出協商方案：「被告施用第一級毒品
    部分，量處有期徒刑六月；施用第二級毒品部分，量處有期
    徒刑四月；合併應執行刑有期徒刑八月，如易科罰金以台幣
    一千元算一日。」原審法官乃諭知：「一、如適用協商程序
    判決，被告喪失受法院依通常程序公開審判之權利、保持緘
    默之權利、與證人對質或詰問證人之權利。二、協商判決原
    則上不得上訴，但有刑事訴訟法第四百五十五條之四第一項
    第一款『於本訊問程序終結前，被告撤銷協商合意或檢察官
    撤回協商聲請者』；第二款『被告協商之意思非出於自由意
    志者』；第四款『被告所犯之罪非第四百五十五條之二第一
    項所得以協商判決者』；第六款『被告有其他較重之裁判上
    一罪之犯罪事實者』；第七款『法院認應諭知免刑或免訴、
    不受理者』等情形之一，或協商判決違反同條第二項『法院
    應於協商合意範圍內為判決；法院為協商判決所科之刑，以
    宣告緩刑或二年以下有期徒刑、拘役或罰金為限』等規定者
    ，不在此限。」且於告知上開法定程序內容後，並訊問被告
    ：「協商之進行與合意內容之達成，是否出於自己的意志，
    非出於強暴脅迫或其他未記明於協議內容之承諾？」被告供
    稱：「是」，有原審準備程序筆錄附卷可稽（見一審卷第三
    十三頁反面、第三十四頁），足見原審所行之協商程序合於
    法律規定，並無認事、用法之不當或違法。被告提起上訴陳
    明「其協商之意思非出於自由意志。」本院即定期於九十九
    年六月三十日進行審理程序，被告並未到庭說明，亦未提出
    任何書狀表明「協商之意思非出於自由意志」之情狀（見本
    院卷第十七頁至第十八頁），從而被告之上訴理由僅空言其
    協商之意思非出於自由意志，並未提出其具體理由。依首揭
    說明，被告上訴自屬不合法律上之程式，應予駁回。並不經
    言詞辯論為之。
三、據上論斷，應依刑事訴訟法第三百六十七條前段、第三百七
    十二條、第四百五十五條之十一第一項，判決如主文。
中    華    民    國    99    年    7     月    14    日
                  刑事第一庭審判長法官  茆  臺  雲
                                  法官  王  明  宏
                                  法官  蔡  長  林
以上正本證明與原本無異。
施用第一級毒品罪部分，如不服本判決應於收受送達後10日內向
本院提出上訴書狀，其未敘述上訴理由者，並得於提起上訴後10
日內向本院補提理由書（均須按他造當事人之人數附繕本）「切
勿逕送上級法院」。
施用第二級毒品罪部分，不得上訴。
                                書記官  李  培  薇
中    華    民    國    99    年    7     月    14    日
附錄本案論罪科刑法條全文：
毒品危害防制條例第十條第一、二項：
  施用第一級毒品者，處六月以上五年以下有期徒刑。
  施用第二級毒品者，處三年以下有期徒刑。

司法院資訊處製作；財團法人民間司法改革基金會備份。
